高雄高等行政法院裁定
　　　　　　　　　　　　　94年度簡字第00312號
原　　　告　甲○○
訴訟代理人　乙○○
被　　　告　財政部高雄市國稅局
代　表　人　邱政茂　局長
上列當事人間因綜合所得稅事件，原告不服財政部中華民國94年
4月13日台財訴字第09400007500號訴願決定，提起行政訴訟。本
院裁定如下：
    主  文
原告之訴駁回。
訴訟費用由原告負擔。
    理  由
一、按「撤銷訴訟之提起，應於訴願決定書送達後二個月之不變
    期間內為之。」、「原告之訴，有左列各款情形之一者，行
    政法院應以裁定駁回之。．．．六、起訴逾越法定期限者。
    」行政訴訟法第106條第1項前段及第107條第1項第6款分別
    定有明文。又「訴願文書之送達，除前二項規定外，準用行
    政訴訟法第六十七條至第六十九條、第七十一條至第八十三
    條之規定。」為訴願法第47條第3項所明定。而行政訴訟法
    第72條則規定：「送達於住居所、事務所、營業所或機關所
    在地不獲會晤應受送達人者，得將文書付與有辨別事理能力
    之同居人、受僱人或願代為收受而居住於同一住宅之主人。
    前條所定送達處所之接收郵件人員，視為前項之同居人或受
    雇人。」
二、經查，本件原告因綜合所得稅事件，不服財政部中華民國（
    下同）94年4月13日台財訴字第09400007500號訴願決定，向
    本院提起撤銷訴訟。惟查，本件訴願決定書，訴願決定機關
    係採郵務送達方式於94年4月14日送至原告指定送達處所即
    高雄縣仁武鄉仁和村仁勇西巷9之3號，因未獲會晤原告本人
    ，而由該大樓之郵件接收人員即大樓管理員林旗燈收受等情
    ，有送達證書附訴願卷可稽，則原告提起撤銷訴訟之期間，
    應自94年4月15日起算，扣除在途期間4日（原告送達處所在
    高雄縣），至94年6月20日即已屆滿，（期間之末日原應為
    18日，因該日為星期六假日，依法順延至上班首日即94年6
    月20日星期一）。然原告遲至94年9月23日始具狀向本院提
    起本件撤銷訴訟，有加蓋本院收件日期章戳之起訴狀附於本
    院卷可資憑考，是原告提起本件撤銷訴訟，依首揭法條規定
    ，自已逾法定不變期間。原告雖主張其於94年5月13日即已
    寄送「行政訴訟書」至被告處，因久無下文，方經被告之指
    示補寄行政訴訟書至本院云云。按「對於行政處分不服，因
    處分機關未為告知或告知錯誤致向無管轄權之機關為之者，
    該機關應於十日內移送有管轄權之機關，並通知當事人。前
    項情形，視為自始向有管轄權之機關聲明不服。」固為行政
    程序法第99條所規定。惟查，本件原告係提起行政訴訟，其
    起訴合法與否無上開行政程序法規定之適用。再者，本件訴
    願決定書已正確記載不服原處分之救濟方法、期間及受理機
    關，有訴願決定書附卷可憑，倘原告要提訴訟請求救濟，亦
    無不知管轄機關可言；參以，依原處分卷附原告提出於被告
    之「行政訴訟書」記載：「(一)訴願人甲○○．．．茲因91年
    度綜合所得稅租賃所得，舉證陳述如下：．．(四)．．在此懇
    請貴局體諒民情，．．．。請貴局再次派人到該大樓查核，
    或是問問大樓管理員，91年至今出租價格如何？繳稅是國民
    義務，有收入該當繳稅，受撫養人確實沒有收到租金，又要
    如何繳稅，．．．。懇請貴局體諒民情，重新查核，以解民
    怨。呈財政部高雄市國稅局」等詞觀之，該份文書，無非係
    申請被告重新查核，難認係向本院提起行政訴訟之意。原告
    主張其已於94年5月13日提起行政訴訟云云，並非可採。
    原告提起本件訴訟，既非合法，應予駁回。又原告之訴既因
    不合法而予駁回，故有關原告其餘實體之爭執，即無予以論
    述之必要，併此敘明。
三、依行政訴訟法第236條、第107條第1項第6款、第104條，民
    事訴訟法第95條、第78條，裁定如主文。
中　　華　　民　　國　　94　　年　  12　　月　 30  　 日
                        第二庭法  官   簡慧娟
以上正本係照原本作成。
如不服本裁定，應於送達後10日內，向本院提出抗告狀並表明抗
告理由，如於本裁定宣示後送達前提起抗告者，應於裁定送達後
10日內補提抗告理由書（須按他造當事人人數附繕本）。
提起抗告應繳納送達用雙掛號郵票6份（每份34元）。
中　　華　　民　　國　　94　　年　  12　　月　 30  　 日
　　　　　　　　　　　　　　　書記官    楊曜嘉
附註:
行政訴訟法第235條（第1項、第2項）:
對於適用簡易程序之裁判提起上訴或抗告，須經最高行政法院之
許可。
前項許可，以訴訟事件所涉及之法律見解具有原則性者為限。
